【裁判字號】    99,易,1655
【裁判日期】    990826
【裁判案由】    竊盜
【裁判全文】
臺灣高雄地方法院刑事判決              99年度易字第1655號
公  訴  人  臺灣高雄地方法院檢察署檢察官
被      告  戊○○
上列被告因竊盜案件，經檢察官提起公訴（99年度偵字第16371
號、99年度偵緝字第1231號、99年度偵緝字第1232號），本院判
決如下：
    主  文
戊○○犯竊盜罪，累犯，處有期徒刑柒月；鑰匙壹支沒收。又犯
攜帶兇器毀越安全設備竊盜罪，累犯，處有期徒刑捌月；鐵條壹
支沒收。又共同犯竊盜罪，累犯，處有期徒刑捌月。應執行有期
徒刑壹年陸月；鑰匙、鐵條各壹支沒收。
    事  實
一、戊○○前因搶奪、竊盜等案件，經本院以91年度訴字第440
    號判處應執行有期徒刑1 年6 月，經減刑並定應執行刑有期
    徒刑9 月確定，於民國96年7 月16日執行完畢出監。詎猶不
    知悔改，復意圖為自己不法所有之犯意：
（一）於98年11月25日17時5分前之某時，在高雄市○○區○○
      街31號庚○○住處，持其所有之自備鑰匙，開啟上址住宅
      門鎖侵入屋內（侵入住宅部分未據告訴），竊取庚○○所
      有之新臺幣（下同）1 萬9000元、項鍊5 條、戒子12只及
      手鍊1 條等財物（以上全部價值約11萬9000元）得手。嗣
      於98年11月25日17時5 分許，庚○○返家後發覺遭竊，即
      報警前往處理，為警自上址住宅2 樓主臥室內衣櫥抽屜上
      ，採獲可疑指紋1 枚，經送內政部警政署刑事警察局比對
      結果，發現與該局存檔戊○○左環指之指紋卡相符，始循
      線查悉上情。
（二）於98年12月29日13時5 分前之某時，在高雄縣田寮鄉三和
      村旗亭巷29-2號之甲○○住處附近拾得鐵條1 支後，即攜
      帶該客觀上具有危險性，足以危害人之生命、身體安全，
      可供兇器使用之鐵條，破壞並拆卸該住宅1 樓右側電腦間
      之窗戶後，翻越窗戶侵入屋內（毀損及侵入住宅部分未據
      告訴）竊取甲○○所有之現金6 萬5000元、美金200 元、
      價值約3000元之日澳幣、鑽戒1 只及彰化銀行40萬元定期
      存單1 張（已掛失止付）等財物（以上全部價值約9 萬
      4000元）得手。嗣於98年12月29日13時5 分許，甲○○發
      覺失竊後，即報警前往處理，為警在該住宅1 樓電腦間遭
      破壞窗戶之玻璃上，採獲可疑指紋2 枚，經送內政部警政
      署刑事警察局比對結果，發現分別與該局存檔戊○○左環
      指、左小指之指紋卡相符，始循線查悉上情。
（三）戊○○與郭桂華（業經本院99年度審易字第1733號判處有
      期徒刑捌月），共同意圖為自己不法之所有，於民國98年
      12 月28 日12時許，由郭桂華駕駛其所有車號T7- 9176號
      自用小客車，搭載戊○○，至丙○○婆婆位於高雄市○○
      區○○街102 號住宅前，由郭桂華在車內把風，戊○○（
      頭戴鴨舌帽）徒手強拉開啟上開住宅之鐵捲門，進入丙○○婆婆上開住宅內（侵入住宅部分，未據告訴），徒手竊
      取丙○○婆婆所有放置於住宅內之現金新臺幣（下同）10
      萬元、金牌2 面、勞力士男用白金錶1 只、勞力士女用金
      錶1 只、玉珮1 塊、銀製條帶1 條（以上全部價值約23萬
      元），得手後，再搭乘郭桂華駕駛之上開自用小客車離開
      現場。嗣因丙○○家人發現上開住宅失竊，經丙○○報警
      處理，為警在2 樓房間地板上，發現戊○○所遺留之鴨舌
      帽1 頂，經送內政部警政署刑事警察局比對結果，發現與
      戊○○DNA-STR 型別相符，始循線查獲上情。
二、案經高雄市政府警察局己○分局移送、高雄縣政府警察局丁○分局報告臺灣高雄地方法院檢察署檢察官偵查起訴。
    理  由
一、按被告以外之人於審判外之陳述，雖不符刑事訴訟法第159
    條之1 至之4 等4 條之規定，而經當事人於審判程序同意作
    為證據，法院審酌該言詞陳述或書面陳述作成時之情況，認
    為適當者，亦得為證據；又當事人、代理人或辯護人於法院
    調查證據時，知有刑事訴訟法第159 條第1 項不得為證據之
    情形，而未於言詞辯論終結前聲明異議者，視為有前項之同
    意，同法第159 條之5 定有明文。本案下列所引用之供述及
    非供述證據，業經本院依法踐行調查證據程序，公訴人、被
    告均不爭執各該證據之證據能力，且迄本院言詞辯論終結前
    未就上開證據之證據能力聲明異議，又查無依法應排除其證
    據能力之情形，是後述所引用證據之證據能力均無疑義，依
    法自有證據能力，均得作為本案證據，先予敘明。
二、上開事實，業據被告於本院審理中坦承不諱（見本院易字卷
    第19頁、第28頁、第29頁背面），核與共同正犯即證人郭桂
    華（見警一卷第8 頁至第12頁）、被害人即證人庚○○（見
    警一卷第13頁）、丙○○（見警一卷第15頁至第16頁）、甲○○（見警二卷第1 頁至第2 頁）於警詢之證述相符，並有
    被害人庚○○案件之內政部警政署刑事警察局98年12月31日
    刑紋字第0980176583號鑑驗書1 份（見偵一卷第9 頁至第13
    頁）、高雄市政府警察局己○分局刑案現場勘察報告1 份（
    見偵一卷第14頁至第36頁）、被害人甲○○案件之高雄縣丁○分局崇德所刑案紀錄表1 份（見警二卷第3 頁至第4 頁）
    、刑事案件報案證明申請書1 份（見警二卷第5 頁）、高雄
    縣政府警察局丁○分局崇德派出所發生竊盜案件紀錄表1 份
    （見警二卷第6 頁）、查獲照片6 禎（見警二卷第7 頁）、
    高雄縣政府警察局丁○分局刑案現場勘察報告1 份（見警二
    卷第9 頁至第36頁）、高雄縣政府警察局99年2 月24日高縣
    警鑑字第0990007135號函1 份、內政部警政署刑事警察局99
    年2 月11日刑紋字第0990011009號鑑定書1 份（見警二卷第
    37 頁 至第39頁）、被害人丙○○案件之內政部警政署刑事
    警察局99年02月03日高市警鑑字第0990007206號DNA 型別比
    對報告書1 份（見警一卷第18頁至第20頁）、牌照號碼
    T7-9176 自用小客車之行車執照（見警一卷第44頁）、牌照
    號碼T7-9176 自用小客車之監視器翻拍照片1 禎（見警一卷
    第45 頁 ）、高雄市政府警察局己○分局刑案現場勘察報告
    1 份（見偵二卷第26頁至第49頁）、本院99年度審易字第
    1733號判決書、99年6 月24日審判筆錄、99年7 月12日審判
    筆錄（見本院訴字卷第20頁至第31頁）可稽，足認被告自白
    與事實相符，被告犯行，洵堪認定，應依法論科。
三、按刑法第321 條第1 項第2 款所謂安全設備，係指依社會通
    常觀念足認為防盜之設備而言，窗戶具有區隔裏外而防閒、
    防盜之作用，屬安全設備之一種，毀越窗戶，應構成刑法第
    321 條第1 項第2 款之罪（最高法院45年台上字第1443號意
    旨參照）。次按刑法第321 條第1 項第3 款之攜帶兇器竊盜
    罪，係以行為人攜帶兇器竊盜為其加重條件，所謂兇器，其
    種類並無限制，凡客觀上足對人之生命、身體構成威脅，具
    有危險性之兇器均屬之。是本件被告就事實（二）所毀越之
    窗戶為安全設備，而所拾得並攜帶之鐵條，為金屬製品，質
    地堅硬、銳利之物，足以對人之生命、身體造成威脅，可認
    定為兇器。是核被告就事實（一）、（二）、（三）所為，
    分別係犯刑法第320 條第1 項之竊盜罪、同法第321 條第1
    項第2 款及第3 款之加重竊盜、同法第320 條第1 項之竊盜
    罪。被告與郭桂華2 人間，就上揭事實（三）部分，有犯意
    聯絡及行為分擔，應論以共同正犯。被告所犯上開各罪間，
    犯意個別、行為互殊，應分論併罰。至公訴意旨雖認被告就
    起訴書所載犯罪事實（三）部分，係以毀越住處鐵捲門方式
    進入住宅內竊盜云云，惟證人丙○○於本院99年度審易字第
    1733號案件審理時證稱：不清楚竊賊係如何開啟鐵捲門進入
    上開住宅行竊，警詢筆錄記載其曾表示竊賊係持鐵撬破壞鐵
    捲門進入住宅部分，應係記載錯誤，因其未曾為如此陳述等
    語（見本院卷第30頁），且本院99年度審易字第1733號案件
    審理時勘驗現場之錄影紀錄，亦僅見被告一再推、拉鐵捲門
    後，鐵捲門即遭被告開啟，而未見被告有何毀越鐵捲門之行
    為，是被告辯稱：伊只是用力將鐵捲門拉開，門可能沒有鎖
    好，只是卡住等語，尚非無據。公訴意旨認被告係犯刑法第
    321 條第1 項第2 款之毀越門扇竊盜罪嫌，容有誤會。惟本
    院所認定之事實與起訴之事實，其基本社會事實同一，爰依
    法變更起訴法條。又被告有如事實欄所述之前科，有台灣高
    等法院被告前案紀錄表在卷可查，是其前受有期徒刑執行完
    畢後，5 年內故意再犯本件法定刑為有期徒刑以上刑之罪，
    為累犯，應依刑法第47 條 第1 項規定加重其刑。本院審酌
    被告正值青壯年時期，不思以正當方法賺取自身所需財物，
    而貪圖不法之利益，一再行竊，破壞他人對財產權之支配，
    危害社會治安，行為實無可取，惟被告犯後坦承犯行，非無
    悔意，再考量上開3 次竊取之財物價值非低，及其犯罪之動
    機、目的、智識程度、生活狀況等一切情狀，分別量處如主
    文所示之刑。又按刑法修正將連續犯、牽連犯等規定悉予刪
    除，考其立法目的，係基於刑罰公平原則考量，杜絕僥倖犯
    罪心理，並避免鼓勵犯罪之誤解，乃改採一行為一罪一罰。
    是定其刑期時，除仍應就各別刑罰規範之目的、輕重罪間體
    系之平衡、整體犯罪非難評價、各行為彼此間之偶發性、與
    被告前科之關聯性、各行為所侵害法益之專屬性或同一性、
    數罪對法益侵害之加重效應、罪數所反映之被告人格特性與
    犯罪傾向、社會對特定犯罪例如一再殺人或販毒行為處罰之
    期待等，為綜合判斷外，尤須參酌上開實現刑罰公平性，以
    杜絕僥倖、減少犯罪之立法意旨，為妥適之裁量，倘違背此
    內部性界限，即屬權利濫用之違法（最高法院96年台上第
    7583號判決意旨參照）。本院考量被告雖竊取上開不同被害
    人之財物，然均屬竊盜行為，對於法之敵對性之同質性較高
    ，數罪對法益侵害之加重效應較低，及上述定應執行刑之原
    則等情形，定被告之應執行刑如主文。而被告於事實（一）
    所持之自備鑰匙1 支，係其所有，並供其為上開犯行所用，
    業據被告陳述明確（見偵二第18頁）；被告於事實（二）所
    攜帶之鐵條1 支係其於案發地點附近拾得，業據其於偵查中
    陳述明確（見偵二第18頁），亦因無主物之先占而為其所有
    ，且該鐵條亦係供被告為上開事實（二）犯行所用，業如前
    述。而上開鑰匙、鐵條各1 支，雖均未扣案，但無證據證明
    已滅失，均應依刑法第38條第1 項第2 款宣告沒收。
據上論斷，應依刑事訴訟法第299 條第1 項前段、第300 條，刑
法刑法第320 條第1 項、第321 條第1 項第2 款、第3 款、第28
條、第47條第1 項、法第38條第1 項第2 款、第51條第5 款，刑
法施行法第1 條之1 ，判決如主文。
本案經檢察官乙○○到庭執行職務。
中    華    民    國    99    年    8     月    26    日
                  刑事第二庭    法  官  施盈志
以上正本證明與原本無異。
如不服本判決應於收受送達後10日內向本院提出上訴書狀，並應
敘述具體理由；如未敘述上訴理由者，應於上訴期間屆滿後20日
內向本院補提理由書（均須按他造當事人之人數附繕本）「切勿
逕送上級法院」。
中    華    民    國    99    年    8     月    26    日
                                書記官  林雅婷
附錄本判決論罪之法條：
中華民國刑法第320條
（普通竊盜罪、竊佔罪）
意圖為自己或第三人不法之所有，而竊取他人之動產者，為竊盜
罪，處5  年以下有期徒刑、拘役或 5 百元以下罰金。
意圖為自己或第三人不法之利益，而竊佔他人之不動產者，依前
項之規定處斷。
前二項之未遂犯罰之。
中華民國刑法第321條
（加重竊盜罪）
犯竊盜罪而有左列情形之一者，處 6 月以上、 5 年以下有期徒
刑：
一、於夜間侵入住宅或有人居住之建築物、船艦或隱匿其內而犯
    之者。
二、毀越門扇、牆垣或其他安全設備而犯之者。
三、攜帶兇器而犯之者。
四、結夥三人以上而犯之者。
五、乘火災、水災或其他災害之際而犯之者。
六、在車站或埠頭而犯之者。
前項之未遂犯罰之。

司法院資訊處製作；財團法人民間司法改革基金會備份。
